pl: Design smoczka/gryzaka: Zwierzęcy kształt; W kształcie owoców; Ortodoncja; Pierścieniowy; Symetria; Pozostałe
lt-LT: Čiulptuko / kramtuko dizainas: Gyvūnų formos; Vaisių formos; Ortodontinis; Žiedo formos; Simetriškas; Kita
hr-HR: Oblik dude/grickalice: U obliku životinja; U obliku voća; Ortodontska; Prstenastog oblika; Simetrična; Ostalo
nb: Utforming av smokk/bitering: Dyreformet; Fruktformet; Ortodontisk; Ringformet; Symmetrisk; Annen
ja: おしゃぶり/はがための種類: 動物の形; フルーツ型; 歯列矯正; リング状; 対称; その他
sl-SI: Dizajn dude/grizala: V obliki živali; V obliki sadja; Ortodontska; V obliki obroča; Simetrična; Drugo
el: Σχεδιασμός πιπίλας/δακτυλίου οδοντοφυΐας: Σχήμα ζώου; Σχήμα φρούτου; Ορθοδοντική; Δακτυλιοειδής; Συμμετρική; Άλλο
zh-TW: 安撫奶嘴/出牙嚼器設計: 動物形; 水果形; 矯正式; 環形; 對稱; 其他
bg-BG: Дизайн на бибеон/гризалка: С форма на животно; С форма на плод; Ортодонтски; Пръстеновидна форма; Симетричен; Други
ru: Конструкция пустышки/прорезывателя для зубов: В форме животного; В форме фруктов; Ортодонтический; В форме кольца; Симметричный; Другой
fr: Design de la tétine/anneau de dentition: En forme d'animal; En forme de fruit; Orthodontique; En forme d'anneau; Symétrique; Autre
es: Diseño de chupete/mordedor: En forma de animal; En forma de fruta; Ortodoncia; En forma de anillo; Simétrico; Otros
pt-PT: Design de chupeta/mordedor: Em forma de animal; Em forma de fruta; Ortodôntico; Em forma de anel; Simétrico; Outro
ko: 고무 젖꼭지/치발기 디자인: 동물형; 과일 모양; 교정; 고리 모양; 대칭; 기타
fi: Tutin/purulelun muotoilu: Eläimen muotoinen; Hedelmän muotoinen; Ortodonttinen; Renkaan muotoinen; Symmetrinen; Muu
it: Modello di ciuccio: A forma di animale; A forma di frutta; Ortodontica; A forma di anello; Simmetrica; Altro
vi: Thiết kế ti/gặm nướu giả: Hình động vật; Hình trái cây; Chỉnh nha; Hình chiếc nhẫn; Đối xứng; Khác
en: Pacifier/Teether design: Animal-shaped; Fruit-shaped; Orthodontic; Ring-shaped; Symmetrical; Other
sk-SK: Dizajn cumlíka/hryzátka: V tvare zvieratka; Ovocný tvar; Ortodontický; Prstencového tvaru; Symetrický; Iné
nl: Ontwerp fopspeen/bijtring: Diervormig; Fruitvormig; Orthodontisch; Ringvormig; Symmetrisch; Andere
th: การออกแบบจุกนมหลอก/ยางกัด: รูปสัตว์; รูปผลไม้; เพื่อการจัดฟัน; รูปวงแหวน; สมมาตร; อื่นๆ
sv: Design på napp/bitring: Djurformad; Fruktformad; Ortodontisk; Ringformad; Symmetrisk; Annat
zh-CN: 安抚奶嘴/牙胶设计: 动物形; 水果状; 正畸; 环形; 对称; 其他
de: Schnuller-/Beißring-Design: Tierförmig; Fruchtförmig; Orthodontisch; Ringförmig; Symmetrisch; Sonstiges
pt-BR: Formato da chupeta/mordedor: Em forma de animal; Em forma de fruta; Ortodôntico; Em forma de anel; Simétrico; Outro
cs: Design dudlíku/kousátka: Ve tvaru zvířete; Ve tvaru ovoce; Ortodontický; Ve tvaru prstence; Symetrický; Jiné
tr: Emzik/Diş kaşıyıcı tasarımı: Hayvan şekilli; Meyve şekilli; Ortodonti; Halka şekilli; Simetrik; Diğer
da: Sutte-/bideringsdesign: Dyreformet; Frugtformet; Ortodontisk; Ringformet; Symmetrisk; Andet
hu: Cumi/rágóka kialakítása: Állat formájú; Gyümölcs alakú; Fogszabályozós; Gyűrű alakú; Szimmetrikus; Egyéb
ro-RO: Design suzetă/jucărie pentru dentiție: Formă de animale; În formă de fructe; Ortodontică; În formă de inel; Simetrică; Altele